# 融资性售后回租业务处理，涉及到关联方

提问人：yishijie 时间：2021-09-24 08:05:05
母公司A将产品以含税价 1130 万元（成本 500 ，税率13%）销售给客户甲，客户甲将产品以 1130 万元出售给子公司B（A的子公司），天津融资租赁公司将产品以 1130 万元出租给客户甲，客户甲分 4 年付款，按季度付款，年利率5%。
请问陈版主，母公司A、子公司B以及合并层面应分别如何处理？

回答人：chenyiwei
“天津融资租赁公司”是否即为子公司B？如果是，则：
在A的合并报表层面，该交易实际上是合并集团采用分期付款方式将该产品销售给客户甲，应作为一项有重大融资成分的商品销售业务进行会计处理。
在A的个别报表层面可以确认商品销售收入，但需关注客户甲向租赁公司B按期还本付息（即支付租金）的能力。
租赁公司B作为一项提供融资的常规业务处理。
注：上述处理方法的前提是A、B对客户甲按期支付租金（还本付息）的能力有足够的确信。